【裁判字號】    99,交抗,332
【裁判日期】    990819
【裁判案由】    聲明異議
【裁判全文】
臺灣高等法院高雄分院刑事裁定         99年度交抗字第332號
抗  告  人
即  異議人
即受處分人  甲○○
上列抗告人因違反道路交通管理處罰條例案件，不服臺灣高雄地
方法院中華民國99年6月30日裁定（99年度交聲字第1488號），
提起抗告，本院裁定如下：
    主  文
抗告駁回。
    理  由
一、原處分意旨略以：異議人即受處分人甲○○於民國97年8 月
    31日夜間9 時50分許，騎乘車牌號碼XV9-831 號普通重型機
    器腳踏車（下稱系爭車輛），行經高雄市○○路與富國路口
    ，因「駕車行經有燈光號誌管制之交岔路口闖紅燈」，經高
    雄市政府警察局左營分隊新莊派出所當場舉發，爰依道路交
    通管理處罰條例第53條第1 項及違反道路交通管理事件統一
    裁罰基準及處理細則第41條、第43條、第44條及第67條之規
    定，裁處異議人罰鍰新臺幣（下同）2700元，並依道路交通
    管理處罰條例第63條，記違規點數3 點。
二、聲明異議意旨略以：員警一開始開立舉發通知單之地點錯誤
    ，經異議人申訴後，亦僅給予異議人塗改後之舉發通知單1
    張，無其他佐證證明異議人在立文路上闖越紅燈，況員警在
    第一時間未對異議人欄停，而係至裕誠路上始欄停，是原處
    分顯有錯誤，爰聲明異議，請求撤銷原處分等語。
三、按汽車駕駛人，行經有燈光號誌管制之交岔路口闖紅燈者，
    處1800元以上5400元以下罰鍰，並記違規點數3 點，道路交
    通管理處罰條例第53條第1 項、第63條第1 項第3 款，分別
    定有明文。次按機器腳踏車違反上開規定，逾越應到案期限
    30日內，繳納罰鍰或到案聽候裁決者，處罰鍰2700元，違反
    道路交通管理事件統一裁罰基準表亦有規範。
四、經查：
  (一)異議人有於上開時間駕駛系爭車輛，沿高雄市○○路西往東
    方向行駛，行經立文路與富國路口左轉至富國路，於裕誠路
    為警欄停之事實，為異議人所不爭執，核與證人即在場員警
    陳安良於原審調查中證述屬實，且有高雄市政府警察局高市
    警交字第BO0000000 號舉發違反道路交通管理事件通知單1
    紙、現場照片6 張在卷可憑，上開事實要堪認定。
  (二)異議人雖以前揭情詞置辯，惟稽諸證人即在場目擊之員警陳
    安良於原審調查中結證稱：當天伊與另名員警張承隆各自騎
    乘一台機車在立文路巡邏時，見及異議人從立文路西往東方
    向行駛至富國路，再闖越立文路與富國路口之紅燈左轉至富
    國路，張承隆員警遂追逐異議人，在裕誠路上將異議人欄停
    ，並開立蓋有伊職章之舉發通知單等語，參以證人所述異議
    人違規地點之道路非狹，有現場照片6 張可證，衡情應無誤
    判異議人闖越紅燈之可能，且異議人亦自承伊不清楚伊有無
    闖越紅燈，而交通員警製單舉發人民交通違規之事實，本質
    上係公務員依法執行職務之行為，如有枉法構陷或為不實記
    載之情形，需負擔嚴厲之刑事責任，員警殊無甘冒偽證罪及
    公務員登載不實罪之風險，蓄意設詞構陷異議人之必要，足
    認證人前開證詞，要非子虛。至員警雖於舉發之初誤繕異議
    人違規之地點為「安吉街東向西左轉富國路」，有高雄市政
    府警察局高市警交字第BO0000000 號舉發違反道路交通管理
    事件通知單1 份在卷可考，惟嗣後高雄市政府警察局左營分
    局已發函通知高雄市政府交通局及異議人，更正違規地點為
    「富國路與立文路口」，有高雄市政府警察局左營分局97年
    9 月11日高市警左分六字第0970022469號函、高雄市政府警
    察局左營分局違反道路交通管理事件通知單更正通知書各1
    份足佐，此無礙於異議人違規事實之認定，是異議人確有在
    上開時、地闖越紅燈無訛。綜上所述，異議人辯稱本案並無
    證據證明伊有闖越紅燈，員警舉發有誤云云，顯不足採，異
    議人確有「駕車行經有燈光號誌管制之交岔路口闖紅燈」之
    違規行為，洵堪認定。從而，原處分機關依道路交通管理處
    罰條例第53條第1 項規定，對異議人裁處罰鍰2700元，並依
    同條例第63條第1 項第3 款規定，記違規點數3 點，核無違
    誤。從而，原審以異議人之聲明異議，為無理由，裁定予以
    駁回。於法並無不合。抗告意旨，仍執之警方在第一時間未
    攔停抗告人，即表示警方與抗告人有一段距離，因此攔停錯
    人絕對是可能的。況開單也出現瑕疵，經抗告人申訴後，也
    只在罰單上更改路口。既然開單有誤，當然目視攔停也會有
    誤等語，指摘原裁定不當，難認有理由，應予駁回。
據上論斷，應依道路交通案件處理辦法第26條、刑事訴訟法第41
2 條，裁定如主文。
中    華    民    國    99    年    8     月    19    日
                  刑事第七庭    審判長法  官 莊飛宗
                                      法  官 蔡廣昇
                                      法  官 謝宏宗
以上正本證明與原本無異。
本裁定不得再抗告。
中    華    民    國    99    年    8     月    23    日
                                      書記官 蘇恒仁

司法院資訊處製作；財團法人民間司法改革基金會備份。
